【裁判字號】    92,訴,184
【裁判日期】    920310
【裁判案由】    竊盜等
【裁判全文】
臺灣彰化地方法院刑事判決                          九十二年度訴字第一八四號
    公  訴  人  臺灣彰化地方法院檢察署檢察官
    被      告  甲○○  男  三.
    選任辯護人  張良銘律師
右列被告因偽造文書案件，經檢察官提起公訴（九十一年度偵字第八一二四號），本
院判決如左：
    主  文
甲○○攜帶兇器、踰越牆垣及安全設備竊盜，累犯，處有期徒刑拾月。扣案之鐵鉗壹
支、手電筒壹支、手套壹雙、無線電對講機貳具均沒收。又偽造署押，足以生損害於
公眾及他人，累犯，處有期徒刑肆月，郭世章所有普通小型車駕駛執照上換貼之「甲
○○」照片壹張及偽造之「郭世章」署押共拾伍枚（署押肆枚、捺印拾壹枚），均沒
收；應執行有期徒刑壹年，扣案之鐵鉗壹支、手電筒壹支、手套壹雙、無線電對講機
貳具及郭世章所有普通小型車駕駛執照上換貼之「甲○○」照片壹張與偽造之「郭世
章」署押共拾伍枚（署押肆枚、捺印拾壹枚），均沒收。
    事  實
一、甲○○前因違反槍砲彈藥刀械管制條例案件，經本院於民國八十八年二月九日判
    處有期徒刑三月，並經臺灣高等法院臺中分院駁回上訴而確定，於八十八年五月
    三日執行易科罰金完畢，猶不知戒慎，復因竊盜案件經臺灣高等法院臺中分院判
    處有期徒刑十一月確定，因未到案執行，經臺灣彰化地方法院檢察署於八十九年
    三月十日發布通緝，為免遭警緝獲，於九十一年初（確實日期不詳），與真實姓
    名、年籍均不詳之成年男子共同基於變照駕駛執照之犯意聯絡，在臺中市○○路
    萬代福戲院前，由甲○○提供其所有之照片一張予該名男子，該名男子則以新臺
    幣（下同）二萬元之代價，將來源不明之「郭世章」（五十六年九月二十一日生
    、國民身分證統一編號：Ｚ000000000號）駕駛執照上之照片予以換貼
    甲○○之照片，而變造該張駕駛執照，交付甲○○使用。甲○○復於九十一年十
    一月十七日十五時許，意圖為自己不法之所有，攜帶客觀上足供為凶器使用之鐵
    鉗一支，及手電筒一支、手套一雙、無線電對講機二具等工具，以踰越圍牆、打
    破三樓窗戶之安全設備，侵入乙○○位於彰化縣和美鎮○○路○段三十九號之住
    宅︵侵入住宅部分，未據告訴︶，竊取乙○○所有放置四樓臥室衣櫃之玉手鐲二
    只、蝴蝶金項鍊一條、龍金項鍊一條、富貴金項鍊一條、金手鍊一條、玫瑰項鍊
    一條、珍珠項鍊一條、藍戒指一只，得手後下樓欲離開之際，為警於該住處門口
    處當場查獲，並於甲○○身上發現前揭乙○○失竊之金飾，並扣得其所有工作案
    用之前開、手電筒、鐵鉗各一支及手套一雙、無線電對講機二具。嗣甲○○為警
    查獲後，經警從其皮夾起初前開變造之駕駛執照，其為逃避刑責，竟表明其係「
    郭世章」之意，冒用「郭世章」之身分，接續於九十一年十一月十七日十八時、
    同日二十時四十分、同日四十五分，在彰化縣警察局和美分局嘉犁派出所之警訊
    筆錄上偽造「郭世章」署押三枚、捺印十枚，及逮捕通知書上偽造﹁郭世章﹂署
    押一枚、捺印一枚，均足以生損害於郭世章及刑事偵查、審判之正確性。嗣經警
    查證比對郭世章之口卡後，始發現上情。
二、案經彰化縣警察局和美分局報請臺灣彰化地方法院檢察署檢察官偵查起訴。
    理  由
一、訊據被告對於右揭事實坦承不諱，核與被害人乙○○、郭世章及證人即承辦本案
    警員江順正分別於警訊時、審理時證訴之情節相符，並有贓物認領保管收據一份
    、照片四張附卷可稽，且有前開行竊工具扣案可證，此外尚有經被告偽造署押之
    警訊筆錄、逮捕通知書附於偵查卷可案，被告偽造被害人郭世章之署押、捺印，
    足以生損害於郭世章及刑事偵防之正確性。被告之自白核與事實相符，事證明確
    ，其犯行洵堪認定。
二、核被告所為，係犯刑法第二百十六條、第二百十二條之行使變造特種文書罪（變
    造郭世章之駕駛執照，此部份雖未具公訴人起訴，然此部份事實與起訴偽造署押
    部分有方法結果之牽連關係，本院自得一併審理）、刑法第二百十七條第一項偽
    造署押罪及刑法第三百二十一條第一項第二、第三款之加重竊盜罪。被告與真實
    姓名、年籍均不詳之成年男子間，就變造特種文書犯行，有犯意之聯絡及行為之
    分擔，應依共同正犯論處。被告上開先後數次偽簽「郭世章」署押及捺指紋（以
    捺指紋以代替簽名者，所偽造指紋亦屬偽造署押）應訊之行為，係被告就同一事
    件，基於同一偽造署押之犯意下所為之接續數行為，僅侵害一個法益，應僅論以
    單純一罪。被告所犯上開行使變造特種文書罪與偽造署押罪間，有方法結果之牽
    連關係，應從一重之偽造署押罪處斷。被告就加重竊盜罪與偽造署押罪之犯意各
別，行為互疏，應分論併罰。查被告前因違反槍砲彈藥刀械管制條例案件，經本
    院於八十八年二月九日判處有期徒刑三月，並經臺灣高等法院臺中分院駁回上訴
    而確定，於八十八年五月三日執行易科罰金完畢，五年內再犯本件有期徒刑以上
    之罪，應依刑法第四十七條加重其刑。爰審酌被告犯罪之動機、目的，為規避刑
    責，竟冒用郭世章名義應訊，不但徒增郭世章困擾，且造成偵查機關偵辦案件之
    不便，惟念其犯後坦承犯行，態度良好等一切情狀，量處如主文所示之刑，並定
    應執行刑。扣案之變造郭世章駕駛執照上甲○○相片一張及鐵鉗一支、手電筒一
    支、手套一雙、無線電對講機二具等物，係被告所有供犯罪所用之物，應依刑法
    第三十八條第一項第二款規定宣告沒收。被告偽造「郭世章」之署押共十五枚（
    含簽名四枚、指印十一枚），應依刑法第二百十九條之規定，併予宣告沒收。
三、刑法第二百十條之偽造私文書罪，以無制作權人冒用他人名義而制作私文書為其
    犯罪構成要件之一，又刑法第二百十六條、第二百十條之行使偽造私文書罪，必
    須提出偽造之文書，本於該文書內容有所主張方得成立，經查警訊筆錄、逮捕通
    知書係偵查機關所製作之公文書，難認係由被告冒名制作，被告偽造署押、捺印
    後將之交付該警員，亦無提出以行使之意思，公訴人認被告於前開文件上偽造署
    押並交付之行為，有行使偽造私文書之嫌疑，容有誤會，惟其既認該行為中偽造
    署押為其一部分，本院自無庸變更起訴法條。被告於遭逮捕後冒簽署押及捺印十
    一枚，公訴人固未就被告捺印之偽造署押犯行提起公訴，然前開犯行與已起訴之
    偽造署押部分有接續犯之實質上一罪關係，本院自得一併審理判決之，附此敘明
    。
據上論斷，應依刑事訴訟法第二百九十九條第一項前段，刑法第二十八條、第二百十
七第一項、第三百二十一條第一項第二款、第三款、第四十七條、第五十一條第五款
、第三十八條第一項第二款、第二百十九條第四十一條第一項前段，罰金罰鍰提高標
準條例第一條前段，判決如主文。
本案經檢察官黃淑媛到庭執行職務。
中      華      民      國    九十二    年      三      月      十      日
                                  臺灣彰化地方法院刑事第一庭
                                    法      官  宋  恭  良
右正本證明與原本無異。
如不服本判決，應於送達後十日內向本院提出上訴狀 （須附繕本） ，上訴於台灣高
法院台中分院。
告訴人或被害人對於判決如有不服具備理由請求檢察官上訴者，其上訴期間之計算係
以檢察官收受判決正本之日期為準。
                                    法院書記官  劉  玫  金
中      華      民      國    九十二    年      三      月      十      日
附錄法條：
刑法第三百二十一條第一項
犯竊盜罪而有左列情形之一者，處六月以上五年以下有期徒刑：
一、於夜間侵入住宅或有人居住之建築物、船艦，或隱匿其內而犯之者。
二、毀越門扇、牆垣或其他安全設備而犯之者。
三、攜帶兇器而犯之者。
四、結夥三人以上而犯之者。
五、乘火災、水災或其他災害之際而犯之者。
六、在車站或埠頭而犯之者。
前項之未遂犯罰之。
刑法第二百一十七條
偽造印章、印文或署押，足以生損害於公眾或他人者，處三年以下有期徒刑。
盜用印章、印文或署押，足以生損害於公眾或他人者，亦同。


司法院資訊處製作；財團法人民間司法改革基金會備份。
